【裁判字號】    92,台非,150
【裁判日期】    920424
【裁判案由】    妨害投票
【裁判全文】
最高法院刑事判決                                九十二年度台非字第一五○號
    上訴人  最高法院檢察署檢察總長
    被  告  甲○○
右上訴人因被告妨害投票案件，對於台灣南投地方法院南投簡易庭中華民國九十一年
十二月十八日第一審確定簡易判決（九十一年度投刑簡字第五六八號，聲請簡易判決
處刑案號：台灣南投地方法院檢察署九十一年度選偵字第一四一號），認為部分違法
，提起非常上訴，本院判決如左：
    主  文
原判決關於甲○○違背法令部分撤銷。
    理  由
非常上訴理由稱：「按受二年以下有期徒刑、拘役或罰金之宣告，認為以暫不執行為
適當得宣告緩刑者，以未曾受有期徒刑以上刑之宣告或前受有期徒刑以上刑之宣告執
行完畢或赦免後，五年以內未曾受有期徒刑以上刑之宣告為要件，刑法第七十四條定
有明文。所謂受有期徒刑以上刑之宣告者，祇須受刑之宣告確定為已足，至於是否執
行，在所不問；因而判決前受有期徒刑以上刑之宣告，雖經同時諭知緩刑，茍無同法
第七十六條失其刑之宣告效力之情形，仍不得於後案宣告緩刑，否則即有刑事訴訟法
第三百七十八條所定判決適用法則不當之違法。經查，本件被告甲○○前曾犯業務侵
占罪，經台灣南投地方法院南投簡易庭於民國八十九年十一月二十日，以八十九年度
投刑簡字第五九八號判處有期徒刑六月，並諭知緩刑三年確定在案，有該案判決書及
全案偵審卷宗可稽。揆諸上開說明，被告另犯本件妨害投票罪，原審法院於九十一年
十二月十八日判決時，已不符合緩刑宣告之要件，自不得宣告緩刑。乃原判決於判處
妨害投票罪有期徒刑貳月後，竟併諭知緩刑二年，此部分顯有判決適用法則不當之違
背法令。案經確定，爰依刑事訴訟法第四百四十一條、第四百四十三條提起非常上訴
，以資糾正。」等語。
本院按：受二年以下有期徒刑、拘役或罰金之宣告，認為以暫不執行為適當，得宣告
緩刑者，以未曾受有期徒刑以上刑之宣告，或前受有期徒刑以上刑之宣告，執行完畢
或赦免後，五年以內未曾受有期徒刑以上刑之宣告者為限，此於刑法第七十四條規定
甚明。而所謂受有期徒刑以上刑之宣告者，祗須受刑之宣告確定為已足，至於是否執
行在所不問，因而前受有期徒刑之宣告，雖經同時諭知緩刑，苟無同法第七十六條所
定失其刑之宣告效力之情形，仍不得於後案宣告緩刑。本件被告甲○○曾於八十五年
五、六月間因犯業務侵占罪，經台灣南投地方法院南投簡易庭於八十九年十一月二十
日以八十九年度投刑簡字第五九八號刑事簡易判決判處有期徒刑六月，緩刑三年，於
八十九年十二月十六日確定在案，有該案卷宗可稽。嗣被告又於九十一年二月間因妨
害投票案件，經原審法院南投簡易庭於九十一年十二月十八日以九十一年度投刑簡字
第五六八號刑事簡易判決，判處罪刑時，依上開說明，自不得再宣告緩刑。乃原審判
處被告有期徒刑二月，如易科罰金以三百元折算一日，褫奪公權二年，竟併予諭知緩
刑二年，自屬判決違背法令。案經確定，非常上訴意旨執以指摘，為有理由，惟原判
決尚非不利於被告，應僅將原判決關於被告甲○○違背法令部分撤銷，以資糾正。
據上論結，應依刑事訴訟法第四百四十七條第一項第一款前段，判決如主文。
中      華      民      國    九十二    年      四      月    二十四    日
                              最高法院刑事第十一庭
                                  審判長法官  呂  潮  澤
                                        法官  白  文  漳
                                        法官  陳  世  雄
                                        法官  孫  增  同
                                        法官  林  開  任
      右正本證明與原本無異
                                              書  記  官
中      華      民      國    九十二    年      四      月    二十九    日


司法院資訊處製作；財團法人民間司法改革基金會備份。
